臺灣高等法院刑事裁定　　　　　　　　 93年度聲再字第465號
　　再審聲請人
　　即受判決人　甲○○
右列聲請人因妨害公務案件，對於本院93年度上易字第1019號，
中華民國93年4月29日確定判決（臺灣板橋地方法院93年度易字
第17號、臺灣板橋地方法院檢察署92年度偵字第17546號），聲
請再審，本院裁定如左：
    主  文
再審之聲請駁回。
    理  由
一、聲請意旨略稱：(一)原確定判決，對於張志旭所有NP-3419號
    自小客車 (BMW) 之車牌、來源證件、行車執照、保險證、
    張志旭
    客車、車牌及來源證件等以4萬3千元出賣給被告等有利證據
    ，漏未審酌；(二)被告以4萬3千元買受前項張志旭之BMW自小
    客車後，買材料、零件、更換椅座、更換變速箱，總共花去
    6萬7千元，因而該部車修理完成，成本在11萬元之多，業經
    證人潘文秋供證屬實在卷，但原確定判決，漏未審酌；原確
    定判決指被告以11萬元向青山買受GS6391號自用小客車一節
    ，與被告向張志旭買受BMW自小客車，總共花掉11萬餘元混
    為一談，為明顯錯誤，一經審酌張志旭、潘文秋之證言，即
    能為被告無罪之諭知；(三)原確定判決對於林建民強盜案之內
    容，顯未審酌；(四)爰依刑事訴訟法第421條之規定聲請再審
    ，改諭被告無罪之諭知云云。。
二、按有罪之判決確定後，為受判決人之利益聲請再審，必其聲
    請之事由合於刑事訴訟法第420條、第421條之規定，又依刑
    事訴訟法第421條之規定提起再審者，必以足生影響於判決
    之重要證據漏未審酌者為限，而所謂「足生影響於判決之重
    要證據」，係指關乎本案犯罪事實成立與否之關鍵性證據，
    業已提出，而原審未及審酌，若原審已予審酌，必會影響原
    判決犯罪事實之認定者，方屬之。
三、經查：
    (一)就再審聲請意旨(一)部分，本件聲請人於聲請意旨(一)中提出
      購買張志旭所有 NP-3419號車之相關證件及張志旭之供證
      等據以主張購買引擎號碼GS-6391號車體及NP-3419號車牌
      來源之證明，惟該等證件及張志旭之供證僅得做為聲請人
      有向張志旭購買NP-3419號車牌之證明，況且，公訴人之
      起訴書或原確定判決，均未認定NP-3419號BMW自小客車係
      聲請人竊取之贓物，起訴書之犯罪事實欄上且明確記載該
      汽車係聲請人以買賣方式購得，聲請人此部分買車之經過
      尚不能據為證明聲請人合法購得引擎號碼GS-6391號車體
      之證明，且以聲請人職司修理及拖吊汽車業者，其所購車
      體引擎號碼顯與證件之引擎號碼不符，而有贓物之認知等
      情，業經原審詳為認定，故聲請人此部之證據尚不足認係
      「足生影響於判決之重要證據」。
    (二)就再審聲請意旨(二)部分，原審法院就潘文秋之證述，業於
      原確定判決事實及理由欄三(二)第8至第10行載明：「．．
      ．被告所舉證人潘文秋，亦附和被告之說詞。然潘文秋係
      被告之妻，實不能期待能為真實之陳述，潘文秋之證詞，
      自不可採。」，是原審法院就證人潘文秋前開辯詞，業經
      審酌，並於判決理由欄中詳述，並無漏未審酌之情事。
    (三)就再審聲請意旨(三)部分，原確定判決業已於事實及理由欄
      三(三)載明：「．．．被告所辯：林建民將竊自之林榮聲之
      LF-3675號自小貨車之車牌改懸掛於被告所有之F3-9228
      號汽車上云云。顯然與事實不符。」（原確定判決第3至
      第5頁），是原審法院就聲請意旨(三)部分，亦經審酌，並
      於判決理由欄中詳述，並無漏未審酌之情事。
四、據上論斷，本件再審聲請意旨均不符刑事訴訟法第421條之
    要件，其再審之聲請為無理由，應予駁回，爰依刑事訴訟法
    第434條第1項，裁定如主文。
中　　華　　民　　國　　94　　年　　2 　　月　　15　　日
                  臺灣高等法院刑事第22庭
                      審判長法  官  黃瑞華
                            法  官  宋  祺
                            法  官  蔡明宏
以上正本證明與原本無異。
不得抗告。
                            書記官  陳建邦
中　　華　　民　　國　　94　　年　　2 　　月　　15　　日
